【裁判字號】    95,易,2373
【裁判日期】    951005
【裁判案由】    加重竊盜
【裁判全文】
臺灣臺中地方法院刑事判決              95年度易字第2373號
公  訴  人  臺灣臺中地方法院檢察署檢察官
被      告  甲○○
                    號(
上列被告因加重竊盜案件，經檢察官提起公訴（95年度偵字第
16434號），被告於準備程序中就被訴事實為有罪之陳述，受命
法官於聽取當事人之意見後，本院合議庭裁定改由受命法官獨任
以簡式審判程序審理，判決如下：
    主    文
甲○○攜帶兇器，踰越門扇，毀越安全設備竊盜，處有期徒刑捌
月，扣案破壞剪壹支沒收；又竊盜，處有期徒刑參月。應執行有
期徒刑拾月，扣案破壞剪壹支沒收。
    犯罪事實
一、(一)甲○○基於意圖為自己不法所有之單一犯意，自民國九
    十五年七月十二日上午十時餘許起至同年月十八日上午九時
    許止，先後至已無人居住之臺中縣大肚鄉○○村○○路○段
    五六六巷四八號，接續竊取丙○○所有如附表編號一至五號
    所示財物（各次行竊時間、地點、竊得財物，行竊情狀，均
    詳如附表編號一至五號所示，合計竊得財物價值約新臺幣 (
    下同)十七萬元）。嗣因甲○○為附表編號五號所示竊盜行
    為遭人發現騎乘機車逃離現場之際，遭人記下車牌號碼，並
    經丙○○報警後，為警於同年月十九日至臺中縣大肚鄉○○
    路○段五一二巷三二號甲○○住處查獲，扣得甲○○所有供
    行竊所用之破壞剪一支，甲○○並帶同警察至臺中縣大埔鄉
    ○○村○○路旁起出其竊得如附表編號三號所示之分離式冷
    氣機二臺。(二)詎甲○○猶不知悛悔警惕，於九十五年七月
    二十五日晚間，駕駛車號為三J-五二○五號之自用客貨車，
    行經臺中縣大肚鄉○○路○段平交道時，適見該處鋼軌柵欄
    一支 (為鐵路局所有，長一三五公分，重五十公斤，價值一
    千元)脫落，竟另行起意，基於意圖為自己不法所有之犯意
    ，於九十五年七月二十五日二十時許，在該平交道徒手竊取
    鐵路局所有之鋼軌柵欄一支 (長一三五公分，重五十公斤，
    價值一千元)，得手後搬上其所駕駛車號為三J-五二○五號
    之自用客貨車上逃離現場，於同日二十時三十分許，行經臺
    中縣大肚鄉○○村○○路○段一八九號前，因警察見甲○○
    駕駛該車時走時停，行跡可疑予以攔查，發現車內之鋼軌柵
    欄而查獲上情。
二、案經臺中縣警察局烏日分局報告臺灣臺中地方法院檢察署檢
    察官偵查起訴。
    理  由
一、上揭犯罪事實，業據被告於警詢及偵審中坦承不諱，核與證
    人即被害人丙○○於警詢、偵查及審理中證述；證人即鐵路
    局員工乙○○於警詢中證述情節相符，並有贓物認領保管單
    、刑案現場測繪圖、職務報告各二張、現場照片十四張、搜
    索扣押筆錄二份及證人丙○○於審理中當庭繒製之現場圖一
    張在卷可稽，復有扣案之破壞剪一支可資佐證，足認被告自
    白與事實相符，足堪採信。至證人即被害人丙○○雖證稱：
    依姓名年籍住址不詳之老人轉述，如附表編號一號所示財物
    應係被告於九十五年七月十二日上午及下午各去一次，分二
    次偷走云云，惟該老人之轉述是否屬實，既尚非無疑。被告
    於審理中復一再堅稱九十五年七月十二日伊係一次即竊得如
    附表編號一號所示財物。參以被告既直承九十五年七月十二
    日確有竊得如附表編號一號所示財物，如其確非係一次載走
    ，衡情，當無針對此點否認必要，被告此部分供詞應可採信
    ，附此指明。綜上所述，本案事證明確，被告犯行洵堪認定
    。
二、按刑法第三百二十一條第一項第三款之攜帶兇器竊盜罪，係
    以行為人攜帶兇器竊盜為其加重條件，此所謂兇器，其種類
    並無限制，凡客觀上足對人之生命、身體、安全構成威脅，
    具有危險性之兇器均屬之，且祇須行竊時攜帶此種具有危險
    性之兇器為已足，並不以攜帶之初有行兇之意圖為必要（最
    高法院七十九年臺上字第五二五三號判例意旨參照）。查，
    被告行竊時所用之破壞剪一支，為金屬材質，在客觀上係屬
    足以殺傷人生命、身體之器械，顯為具有危險性之兇器，已
    無疑義。再按刑法第三百二十一條第一項第二款所謂毀越門
    扇牆垣，係指毀損或「超越」及踰越門扇牆垣而言，與用鑰
    匙開鎖啟門入室者不同。司法院解釋所謂越進門扇牆垣，其
    越進二字亦應解為「超越」或踰越而進，非謂啟門入室即可
    謂之越進 (最高法院二十二年上字第四五四號判例意旨參照
    )。是核被告甲○○如犯罪事實欄一（一）部分所為，係犯
    刑法第三百二十一條第一項第三款、第二款之攜帶兇器，踰
    越門扇，毀越安全設備竊盜罪；其如犯罪事實欄一（二）部
    分所為，係犯刑法第三百二十條第一項之竊盜罪。再者起訴
    書就被告如附表編號五號所示行竊行為雖誤載為未遂，惟已
    經公訴蒞庭檢察官於審理中當庭更正為既遂，附此指明。又
    行為人各次所為，如同時同地或密切接近實施之數行為，在
    形式概念上雖為數行為，惟其獨立性薄弱，在刑法評價上，
    難以強分，則係數個舉動之接續施行，應包括為一行為予以
    評價，方符法之感情，應屬接續犯，仍屬單一一罪（最高法
    院八十七年度臺上字第一八一一號判決、八十六年臺上字第
    三二九五號判例意旨參照）。被告因積欠起下錢莊欠款始多
    次至同一地點行竊丙○○所有之財物變賣，且於第一次行竊
    時即將上揭破壞剪藏置於該行竊地點，以備再至該處行竊時
    使用，業據被告於審理中供明在卷，足見被告顯係基於一個
    竊盜犯意，發為數個舉動，伺機於密接時間，至同一地點行
    竊，在刑法評價上，應以視為數個舉動之接續施行，合為包
    括之一行為予以評價，較為合理，應屬接續犯。再被告如犯
    罪事實欄一 (二)部分所示竊盜犯行，既係於九十五年七月
    十九日為警查獲後，復因駕車行經上開交流道，因見鋼軌柵
    欄脫落而起意行竊，則被告所犯上開二竊盜罪間，顯係犯意
    各別，行為互殊，應予分論併罰。爰審酌被告行為時係年滿
    二十餘歲之成年男子，不思以正當方法賺取金錢，竟冀圖不
    勞而獲，為本案竊盜犯行；其犯罪之動機、目的、手段、所
    竊得財物價值，其中如附表編號四號所示分離式冷氣機一組
    (二臺)部分及上揭鋼軌柵欄一支，已經被害人等分別領回，
    暨被告犯罪後坦承犯行，態度尚佳等一切情狀，就其所犯上
    開二罪分別量處如主文所示之刑，並定其應執行之刑。扣案
    之破壞剪一支，係被告所有供犯如犯罪事實欄一 (一) 部分
    所示竊盜罪所用之物，業據被告供明在卷，爰依刑法第三十
    八條第一項第二款規定，予以宣告沒收。
據上論斷，應依刑事訴訟法第二百七十三條之一第一項、第二百
九十九條第一項前段，刑法第三百二十一條第一項第二款、第三
款、第三百二十條第一項、第五十一條第五款、第三十八條第一
項第二款，刑法施行法第一條之一，判決如主文。
中    華    民    國    95    年    10    月    5     日
                    臺灣臺中地方法院刑事第十庭
                        法  官  江 奇 峰
上正本證明與原本無異。
如不服本判決，應於判決送達後十日內向本院提出上訴狀，上訴
於臺灣高等法院臺中分院 (須附繕本)。
                        書記官  陳 美 年
中    華    民    國    95    年    10    月    5     日
附錄論罪科刑法條全文：
刑法第三百二十一條第一項第二款、第三款：
犯竊盜罪而有左列情形之一者，處六月以上五年以下有期徒刑：
二毀越門扇、牆垣或其他安全設備而犯之者。
三攜帶兇器而犯之者。
刑法第三百二十條第一項
意圖為自己或第三人不法之所有，而竊取他人之動產者，為竊盜
罪，處5年以下有期徒刑、拘役或5百元以下罰金。
附表：
┌──┬──────┬────────────┬───────┬─────┐
│編號│ 行竊時間   │   行  竊  地  點       │ 竊取之財物   │犯罪方法及│
│    │            │                        │              │態樣      │
├──┼──────┼────────────┼───────┼─────┤
│ 1  │95年7月12日 │臺中縣大肚鄉○○村○○路│鋁紗門2片、水 │逾越大門、│
│    │上午10時餘許│1段566巷48號豬舍        │溝蓋6片       │攜帶扣案破│
│    │            │                        │              │壞剪一支行│
│    │            │                        │              │竊得手    │
├──┼──────┼────────────┼───────┼─────┤
│ 2  │95年7月13日 │臺中縣大肚鄉○○村○○路│狗籠子白鐵底盤│逾越大門  │
│    │上午10時許  │1段566巷48號豬舍        │約30塊        │行竊得手  │
├──┼──────┼────────────┼───────┼─────┤
│ 3  │95年7月14日 │臺中縣大肚鄉○○村○○路│日立廠牌子母型│逾越大門、│
│    │上午10時許  │1段566巷48號房屋        │冷氣1組（2台）│攜帶扣案破│
│    │            │                        │、窗型冷氣機1 │壞剪一支行│
│    │            │                        │台            │竊得手    │
├──┼──────┼────────────┼───────┼─────┤
│ 4  │95年7月16日 │臺中縣大肚鄉○○村○○路│白鐵板、鐵桶蓋│逾越大門行│
│    │上午9時許   │1段566巷48號豬舍        │70塊          │竊得手    │
├──┼──────┼────────────┼───────┼─────┤
│ 5  │95年7月18日 │臺中縣大肚鄉○○村○○路│鐵桶蓋30個    │逾越大門、│
│    │上午9時許   │1段566巷48號豬舍        │              │並以攜帶之│
│    │            │                        │              │扣案破壞剪│
│    │            │                        │              │一支剪破房│
│    │            │                        │              │屋週圍之鐵│
│    │            │                        │              │絲網圍籬，│
│    │            │                        │              │甫將上開竊│
│    │            │                        │              │得之鐵桶蓋│
│    │            │                        │              │三十個從圍│
│    │            │                        │              │籬破洞處運│
│    │            │                        │              │出放置於大│
│    │            │                        │              │門外側之際│
│    │            │                        │              │，因察覺已│
│    │            │                        │              │遭人發現其│
│    │            │                        │              │竊盜行為，│
│    │            │                        │              │未及帶走該│
│    │            │                        │              │三十個鐵桶│
│    │            │                        │              │蓋即逃離現│
│    │            │                        │              │場。      │
└──┴──────┴────────────┴───────┴─────┘


司法院資訊處製作；財團法人民間司法改革基金會備份。
